【裁判字號】    89,婚,809
【裁判日期】    891120
【裁判案由】    離婚
【裁判全文】
臺灣板橋地方法院民事判決      八十九年度婚字第八○九號
    原      告  乙○○
    訴訟代理人  謝易達律師
    被      告  甲○○  住台北縣蘆洲市○○路二二七巷二二弄一一號三樓
右當事人間請求離婚事件，本院判決如左：
    主    文
准原告與被告離婚。
訴訟費用由被告負擔。
    事    實
甲、原告方面：
一、聲明：如主文所示。
二、陳述：兩造於民國七十一年三月三日結婚，婚後不久噩運即接踵而來，被告長期
    以原告作為其情緒上發洩之工具，而無故毆打、恐嚇原告，並曾數度威脅要求原
    告跳樓，否則將以硫酸潑灑原告之臉，八十年間原告曾因被告之傷害而向中和市
    秀朗派出所備案，但事後因念及夫妻之情而未加以追究，惟被告竟變本加厲。兩
    造婚後所購置之屋，於八十四年五、六月間因財務困難而出售，二人四處租屋，
    爾後被告即甚少回家，每次回來即對原告施以暴行，直至八十五年十一月間，原
    告無法再承受被告之折磨，遂逃離時位於中和市○○路○段十巷十四弄七十四號
    三樓之租屋處，自此原告與被告即未再連繫。八十九年六月間被告因不知原告之
    去向，不斷以電話騷擾恐嚇原告之二姐羅珠英，原告方考慮與被告離婚。日前向
    戶政機關請領戶籍謄本時，赫然發現竟記載被告與訴外人張敏玲同住一處，且張
    敏玲於八十三年十月十日生有一女湛于萱。原告受此打擊，已難與被告繼續共同
    生活，爰依民法第一千零五十二條第二項之規定訴請離婚。
三、證據：提出戶籍謄本二件為證。
乙、被告方面：
一、聲明：同意離婚。
二、陳述：伊於結婚後並沒有打過原告，八十五年十一月份開始兩造就沒有再同居生
    活。而因為原告不能生育，所以同意伊與訴外人張敏玲生下小孩。
    理  由
一、關於認諾效力之規定，於婚姻事件及附帶請求定子女監護權事件不適用之，民事
    訴訟法第五百七十四條第一項及第三項分別定有明文，從而被告於本院最後言詞
    辯論期日，雖當庭表明同意本件原告之請求，惟依法乃不生認諾之效力，合先敘
    明。
二、兩造係夫妻，現夫妻關係仍存續中，有原告提出之戶籍謄本配偶欄及記事欄所載
    為證，且為被告所不爭執，自堪信為真實。而兩造自八十五年十一月迄今已分居
    達四年之久，為雙方所自承。參以被告於婚姻關係存續中與訴外人張敏玲生下一
    女湛于萱一節，復經被告供述在卷，並有戶籍謄本在卷可稽。被告謂與訴外人張
    敏玲生下一女係經原告同意云云，為原告所否認，被告亦未舉證以實其說，尚難
    採信。堪認原告此部分之主張為真實。
三、按民法第一千零五十二條第二項前段規定：「有前項以外之重大事由，難以維持
    婚姻者，夫妻之一方得請求離婚。」查婚姻係以夫妻之共同生活為目的（民法第
    一千零一條規定），配偶應互相協力保持其共同生活之圓滿及幸福，兩造自八十
    五年十一月間起，即未共同生活已達五年之久，可見兩造婚姻有名無實。況被告
    於八十三年十月間兩造婚姻關係在續中，與訴外人張敏玲生下一女，違背婚姻之
    忠誠義務，對於原告之打擊自屬重大，足認兩造已無從維持婚姻共同生活之圓滿
    、安全及幸福，原告主張兩造之婚姻已生破綻而無回復之希望，自堪信為真實。
    從而，原告據以訴請判決與被告離婚，即屬正當，應予准許。
四、本件事證已臻明確，兩造其餘攻擊防禦方法及舉證，於判決結果不生影響，爰不
    一一審究，附此敘明。
據上論結，本件原告之訴為有理由，依民事訴訟法第七十八條，判決如主文。
中      華      民      國    八十九    年      十一    月      二十    日
                              臺灣板橋地方法院家事法庭
~B法  官


司法院資訊處製作；財團法人民間司法改革基金會備份。
